臺灣桃園地方法院刑事判決　　　　　　99年度審訴字第2745號
公　訴　人　臺灣桃園地方法院檢察署檢察官
被　　　告　陳柏菖
上列被告因違反毒品危害防制條例案件，經檢察官提起公訴（99
年度毒偵字第4261號），被告於準備程序進行中，就被訴事實為
有罪之陳述，經本院告知簡式審判程序意旨，並聽取當事人之意
見後，本院合議庭裁定依簡式審判程序審理，判決如下：
    主  文
陳柏菖施用第一級毒品，累犯，處有期徒刑捌月，扣案之第一級
毒品海洛因拾貳包含袋（驗餘淨重合計壹點零玖公克）均沒收銷
燬之，注射針筒壹支、削尖吸管貳支均沒收；又施用第二級毒品
，累犯，處有期徒刑月，扣案之第二級毒品甲基安非他命拾肆
包含袋（驗餘淨重合計貳點玖肆伍公克）均沒收銷燬之，削尖
吸管貳支均沒收；應執行有期徒刑玖月，扣案之第一級毒品海洛
因拾貳包含袋（驗餘淨重合計壹點零玖公克）、第二級毒品甲基
安非他命拾肆包含袋（驗餘淨重合計貳點玖肆伍公克）均沒收
銷燬之，注射針筒壹支、削尖吸管貳支均沒收。
    事實及理由
一、犯罪事實：
    陳柏菖前於民國94年間因施用毒品案件，經本院以94年度毒
    聲字第774 號裁定觀察、勒戒後，因認無繼續施用傾向，於
    94年11月7 日執行完畢釋放出所，並經臺灣桃園地方法院檢
    察署檢察官以94年度毒偵緝字第312 號為不起訴處分確定。
    於上開觀察、勒戒執行完畢釋放後5 年內之95年間復因施用
    毒品案件，經本院以95年度訴字第2338號判決判處有期徒刑
    7 月確定；又於96年間因施用毒品案件，經本院以96年度訴
    字第1107號判決判處有期徒刑7 月確定，前開2 罪經本院以
    96年度聲減字第5007號裁定減刑2 分之1 ，並定應執行有期
    徒刑6 月確定；另於94年間因違反槍砲彈藥刀械管制條例案
    件，經本院以94年度訴字第2565號判決判處有期徒刑3 年2
    月確定，經與前揭應執行有期徒刑6 月入監接續執行後，於
    98年4 月6 日縮短刑期假釋出監併付保護管束，於99年6 月
    18日保護管束期滿未經撤銷，視為已執行完畢（於本案構成
    累犯）。詎其仍不知悛悔，復基於施用第一級毒品之犯意，
    於99年8 月6 日0 時許，在其前位於桃園縣龜山鄉○○路○
    段951 號2 樓居所內，以將第一級毒品海洛因溶於生理食鹽
    水注入針筒施打之方式，施用第一級毒品海洛因1 次；另基
    於施用第二級毒品之犯意，在同年月5 日23時許，於桃園縣
    桃園市○○路大廟旁，以將第二級毒品甲基安非他命置入玻
    璃球燒烤吸食煙霧之方式，施用第二級毒品甲基安非他命1
    次。嗣於同年月6 日11時30分許，桃園縣政府警察局龜山分
    局警員為協助陳柏菖之友人鄭詩文返回陳柏菖上揭之前居所
    而為警查獲，並扣得其所有而供己施用之第一級毒品海洛因
    12包（驗前淨重合計1.1 公克，因鑑驗使用費失合計0.01公
    克，驗餘淨重合計1.09公克，含與毒品無法析離之包裝袋12
    個）、第二級毒品甲基安非他命14包（驗前淨重合計2.9784
    公克，因鑑驗使用費失合計0.0331公克，驗餘淨重合計2.94
    53公克，含與毒品無法析離之包裝袋14個），及其所有而供
    其施用第一級毒品犯行所用之注射針筒1 支、施用第一、二
    級毒品犯行所用之削尖吸管2 支，並經採集其尿液送驗後，
    呈鴉片類及安非他命類陽性反應，始悉上情。
二、證據名稱：
  (一)被告陳柏菖於警詢、檢察官訊問及本院審理中之自白。
  (二)桃園縣政府警察局龜山分局搜索扣押筆錄、扣押物品目錄表
    、桃園縣政府警察局龜山分局扣押物品清單、臺灣桃園地方
    法院扣押物品清單、桃園縣政府警察局龜山分局被採尿人尿
    液暨毒品真實姓名與編號對照表、台灣檢驗科技股份有限公
    司濫用藥物檢驗報告（尿液部分）、法務部調查局濫用藥物
    實驗室99年9 月6 日調科壹字第09923020130 號鑑定書、憲
    兵司令部刑事鑑識中心99年11月12日憲直刑鑑字第09900022
    17號鑑定書各1 份、現場照片33幀及扣案之第一級毒品海洛
    因12包（驗前淨重合計1.1 公克，因鑑驗使用費失合計0.01
    公克，驗餘淨重合計1.09公克，含與毒品無法析離之包裝袋
    12個）、第二級毒品甲基安非他命14包（驗前淨重合計2.97
    84公克，因鑑驗使用費失合計0.0331公克，驗餘淨重合計2.
    9453公克，含與毒品無法析離之包裝袋14個）、注射針筒1
    支、削尖吸管2 支。
  (三)臺灣高等法院被告前案紀錄表1 份。
三、附記事項：
    扣案之第一級毒品海洛因12包及第二級毒品甲基安非他命14
    包，其中包裝袋部分，依現行檢驗方式乃以刮除方式為之，
    包裝袋上仍會摻殘若干毒品無法分離，應一體視為毒品之部
    分，依毒品危害防制條例第18條第1 項前段規定，宣告沒收
    銷燬之。至鑑驗費失之毒品部分，既已滅失，爰不另為沒收
    銷燬之宣告。
四、應適用之法條：
    刑事訴訟法第273 條之1 第1 項、第299 條第1 項前段、第
    310 條之2 、第454 條第1 項，毒品危害防制條例第10條第
    1 項、第2 項、第18條第1 項前段，刑法第11條、第47條第
    1 項、第38條第1 項第2 款、第51條第5 款。
五、如不服本件判決，得自收受判決送達之日起10日內，向本院
    提出上訴書狀，上訴於第二審法院。
本案經檢察官王碩志到庭執行職務。
中    華    民    國    100   年     6    月    30    日
                        刑事庭    法  官  潘怡華
以上正本證明與原本無異。
如不服本判決，應於判決送達後10日內向本院提出上訴狀（應附
繕本），其未敘述上訴理由者，應於上訴期間屆滿後20日內補提
理由書狀於本院，上訴於臺灣高等法院。
                                  書記官  戴育萍
中    華    民    國    100   年     6    月    30    日
附錄本案論罪科刑法條：
毒品危害防制條例第10條
施用第一級毒品者，處6 月以上 5 年以下有期徒刑。
施用第二級毒品者，處3 年以下有期徒刑。